---
title: "tsclust"
author: "hyesu"
date: '2018 2 22 '
output: html_document
---

```{r setup, message = FALSE, warning = FALSE, include = FALSE}
require(knitr)
require(devtools)
require(lubridate)
require(data.table)
require(dplyr)
require(magrittr)
require(baseEncored)
require(ggplot2)
require(purrr)
load_all("/home/hyesu/encored_R_package/tsclust/")
```

####**normalizeUsageHourly**
#####Description

* 시간 단위 전력 사용량을 일 단위로 normalize

#####Arguments
* usageHourly: 시간 단위 전력 사용량
    * id: numeric
    * dateTime: POSIXct
    * usage: numeric

#####Examples
```{r, cache = TRUE}
head(usageHourly)
normalized <- usageHourly %>% normalizeUsageHourly()
head(normalized)
```  

---

####**transformDfForKmeans**
#####Description
* 한 row에 한 id의 하루 load profile이 들어가도록 변형
    * `stats` package에서 제공하는 `kmeans` 함수 사용을 위함

#####Arguments
* normalizedUsageHourly: normalize 된 시간 단위 전력 사용량

#####Examples
```{r, cache = TRUE}
head(normalized)
loadProfile <- normalized %>% transformDfForKmeans()
head(loadProfile, 2)
```  

---

####**clusterLoadProfile**
#####Description
* load profile을 클러스터링
    * 참고: Household Energy Consumption Segmentation Using Hourly Data 논문

#####Arguments
* loadProfile
* initialK
* threshold 
* numCenters

####Values
* kmenas object

#####Examples
```{r, cache = TRUE, warning = FALSE}
kmeansResult <- clusterLoadProfile(
  loadProfile = loadProfile %>% select(-id, -date),
  initialK = 50,
  threshold = 0.2,
  numCenters = 10
)
```  

---

####**getMeanSquareError**
#####Description
* 클러스터별 MSE 값 확인하기

#####Arguments
* kmeansResult: K-means result
* loadProfile: load profile

#####Examples
```{r, cache = TRUE, warning = FALSE}
getMeanSquareError(kmeansResult = kmeansResult, 
                   loadProfile = loadProfile %>% select(-id, -date))
``` 

---

####**getMappingTbl**
#####Description
* mapping table 만들기

#####Arguments
* loadProfile 
* kmeansResult

#####Examples
```{r, cache = TRUE, warning = FALSE}
mappingTbl <- getMappingTbl(loadProfile = loadProfile,
                                  kmeansResult = kmeansResult)

head(mappingTbl)
``` 

---

####**attachCluster**
#####Description
* 데이터에 cluster 매핑하기

#####Arguments
* to
* kmeansResult

#####Examples
```{r, cache = TRUE, warning = FALSE}
loadProfileWithCluster <- attachCluster(to = loadProfile,
                                        kmeansResult = kmeansResult)
head(loadProfileWithCluster, 2)
``` 

---

####**calcEntropy**
#####Description
* entropy 계산

#####Arguments
* usageHourly
* kmeansResult

#####Examples
```{r, cache = TRUE, warning = FALSE}
entropy <- calcEntropy(usageHourly = usageHourly,
                       kmeansResult = kmeansResult)
head(entropy)
``` 

---

####**분류하여 클러스터링을 해야할 경우**
* `classification` 컬럼을 만들어 분류

#####Examples
```{r, cache = TRUE, warning = FALSE}
usageHourly %<>%
  mutate(classification = case_when(
    weekdays(dateTime) %in% c("Saturday", "Sunday") ~ "weekend",
    weekdays(dateTime) %nin% c("Saturday", "Sunday") ~ "weekday"
  ))

head(usageHourly)
```

```{r, cache = TRUE, warning = FALSE, results = FALSE}
usageHourly %<>% split(usageHourly$classification)

normalized <- map(usageHourly,
                  normalizeUsageHourly)

loadProfile <- map(normalized,
                   transformDfForKmeans)

kmeansResult <- map(loadProfile %>% map(select, c(-id, -date, -classification)),
                    clusterLoadProfile,
                    initialK = 50,
                    threshold = 0.2,
                    numCenters = 10)
``` 




